【裁判字號】    90,訴,565
【裁判日期】    900920
【裁判案由】    違反懲治走私條例等
【裁判全文】
臺灣屏東地方法院刑事判決                            九十年度訴字第五六五號
    公  訴  人  臺灣屏東地方法院檢察署檢察官
    被      告  丁○○
    被      告  乙○○
    被      告  己○○
    被      告  戊○○
         （原名葉勝雄）
    被      告  甲○○
右被告等因違反懲治走私條例案件，經檢察官提起公訴（九十年度偵字第一九六七號
），本院判決如左：
    主  文
丁○○、乙○○、己○○、戊○○、甲○○共同運送私運管制物品進口逾公告數額之
走私物品，各處有期徒刑壹年；未貼專賣憑證之菸類大衛杜夫牌貳萬參仟柒佰陸拾包
、七星牌壹萬伍仟陸佰包 (黃七星牌貳仟捌佰包、七星牌壹萬貳仟捌佰包)、峰牌壹
仟貳佰包及車號Ｐ四－七四七六號自小貨車壹輛均沒收。
    事  實
乙○○係屏東「君益」商行負責人，丁○○係其所僱用之司機，戊○○係「譽商」貿
易有限公司經營者，甲○○係該公司職員，乙○○、丁○○、戊○○、甲○○與己○○基於共同基於圖不法利益之犯意，先推由己○○預向綽號「大頭裕」之不詳姓名男
子以不詳價格，購買未稅（未貼專賣憑證）之洋菸，己○○遂於民國（下同）八十九
年十月四日晚上，為逃避日後查緝，在黃麗君（另經檢察官為不起訴處分)家中，向
不知情之黃麗君借用門號0000000000號行動電話，旋與乙○○所經營之「
君益」商行聯絡，於同月五日凌晨二時五十六分三十九秒，丁○○即打電話至己○○
該借用之行動電話，連繫載運走私未稅洋菸事宜，嗣於同月五日確定交貨予屏東縣九
如鄉冷水坑之戊○○，乙○○即於當日下午派車，由丁○○駕駛牌照號碼Ｐ四－七四
七六號自小貨車前往，至約定之台南縣將軍鄉將軍溪橋旁，轉由己○○駕該小貨車沿
該橋旁小路，自「大頭裕」駕駛之貨車搬運未稅洋菸裝載於丁○○所駕駛之自小貨車
，再交由丁○○駕駛，己○○另駕駛一部自小客車在前引導，其間於十月六日凌晨一
時三十一分四十二秒，己○○自上開行動電話，打給丁○○0000000000號
行動電話，甲○○亦受戊○○之指示，於同日凌晨一時五十七分三十五秒，自000
0000000號行動電話，打至丁○○上開行動電話，以了解現況，嗣於同日凌晨
二時九分四十五秒，丁○○亦電話回報己○○，己○○再陸續於凌晨二時十九分二十
七秒、二時二十分五十一秒與丁○○電話聯絡，丁○○復於凌晨二時三十九分許再度
與顏某聯絡，嗣於凌晨二時四十五分許，丁○○駕車行駛至台南縣七股鄉篤加村篤加
國小前台十七線道路，為警當場查獲，扣得未稅洋菸大衛杜夫牌二萬三千七百六十包
（起訴書誤載為七十二萬三千七百六十包）、七星牌一萬五千六百包 (黃七星牌二千
八百包、七星牌一萬二千八百包)、峰牌一千二百包，己○○則趁隙逃逸，嗣由警方
經由丁○○之供述及通聯紀錄循線查獲。案經台南縣警察局佳里分局報由台灣台南地
方法院檢察署，呈請台灣高等法院檢察署核轉臺灣屏東地方法院檢察署檢察官偵查起
訴。
    理  由
一、訊據被告等除被告己○○外，均否認有運送走私物品之情事，被告己○○陳稱其
    係自己向綽號「大頭仔」之人購入扣案之未稅洋煙，欲運送至高雄販賣，因與貨
    運行不熟，故託甲○○向君益商行定車，其再自行與君益商行確定載貨時間與地
    點，嗣於丁○○駕車前往運貨時，其僅告以所載運貨物為珠寶盒，並未與其餘被
    告有犯意連絡等語；被告丁○○則辯稱，其固有於前開時間前往上開地點運貨，
    但其並不知所載運之貨物為未稅洋煙，僅係因車行命其前往上述地點載貨，嗣於
    到場後，係由被告己○○自行將車駕至他處，於將洋煙搬運至君益車行之貨車上
    後，再交由其駕駛，被告己○○與乙○○均未曾告知所載運之貨物為何，而其於
    警、偵訊中所以表示係受被告乙○○之交待，前往嘉義縣朴子外環道路，見君益
    商行之上開貨車停放於路旁即自行開回君益商行，要將該貨車所載之貨物載回屏
    東之君益商行等語，係因案發後心情緊張故而信口胡說，嗣於偵訊中因警訊中已
    經如此陳述，不便更改，遂為相同之陳述等語，被告乙○○則辯稱其僅要求被告
    丁○○前往台南載運珠寶盒，並不知確切送貨地點，僅知要送往高雄報關，其於
    警、偵訊中並未曾提及要將該車貨物送交葉勝雄等語，被告甲○○則辯稱，其僅
    曾為因受被告己○○要求而代為向君益商行訂車，並不知所要載運為何貨物，而
    其所以於八十九年十月六日凌晨一點五十七分打電話給丁○○僅係為約被告丁○○外出飲酒等語，被告戊○○則辯稱，其並不認識己○○，亦未曾要求君益商行
    將貨等語。
二、經查：
（一）前述扣案之未稅洋煙確係被告己○○向綽號「大頭裕」之人購入後，搬運至前
      述君益商行所有之貨車上，再交由被告丁○○駕駛，嗣於前該地點為警查獲之
      事實，已經被告己○○自白無誤，並有前述未稅洋煙大衛杜夫牌七十二萬三千
      七百六十包、七星牌一萬五千六百包（黃七星牌二千八百包、七星牌一萬二千
      八百包）、峰牌一千二百包扣案可稽，而扣案未稅洋煙之完稅價格為八十一萬
      二千四百零八元，亦經財政部關稅局高雄分局鑑定無誤，有鑑定函可憑，堪認
      扣案之未稅洋煙確為懲治走私條例第二條、第三條所定之走私物品，及台灣省
      內菸酒專賣暫行條例所定義之未貼專賣憑證之菸類。
（二）被告丁○○確係受被告乙○○之指示，前往上址與被告己○○共同載運扣案未
      稅洋煙，欲運送至君益商行予被告乙○○之事實，已經被告丁○○先後於警、
      偵（台南地方法院檢察署八十九年度偵字第一一五八五號案件八十九年十月六
      日偵訊筆錄）訊中陳明，有其警、偵訊筆錄可憑，互核一致，而被告丁○○亦
      供承其確曾為警、偵訊筆錄所載內容之陳述，故此部分筆錄雖無錄音帶可資佐
      證，惟該筆錄所載內容之真實性（與被告所陳述之內容之一致性）與任意性既
      均為被告丁○○所承認，自然不待錄音帶之佐證而具有證據能力；又被告丁○○於為警查獲後，先後於當日七時二十三分、七時四十六分、下午四時十四分
      與被告乙○○為通話連絡，此有卷附之通聯紀錄為憑，被告丁○○並於本院審
      理中（九十年九月十三日）陳稱其已於當日之通話中告知被告乙○○其於警訊
      中供述之內容，故若被告丁○○於警訊中所述為不實，自應已為被告乙○○於
      警訊後之通聯中要求被告丁○○更正，而不可能有被告丁○○一再於警、偵中
      誤為不利於被告乙○○不實陳述之情事；再依被告丁○○之警訊筆錄係其於與
      被告己○○共同載運走私洋煙途中，僅被告丁○○一人為警查獲後所為之陳述
      之情形，相較於其餘被告於數日或數月後始為警、偵訊之陳述，顯然被告丁○○做假而為不實陳述之可能性較低，應以其於警訊及第一次偵訊中所述較為可
      採，故應堪認被告丁○○所述其係受被告乙○○之指示，前往載運扣案未稅洋
      煙給被告乙○○之陳述為實。
（三）案發當日，被告己○○與丁○○係承被告乙○○之指述，要將扣案未稅洋煙載
      至屏東縣冷水坑交予被告葉勝雄之事實，已經被告己○○、乙○○各於警訊中
      陳明，有其警訊筆錄可稽，而於警訊過程中並未曾受何刑求、利誘或威逼之不
      當取供，且該警訊筆錄確經其二人閱後始簽名之事實，已經被告己○○、乙○○於本院審理中陳明，且被告乙○○之警訊筆錄係於八十九年十月十七日所制
      作，迄本院審理中之九十年八月間，已經多次偵訊程序，若該警訊筆錄果有警
      員故為不實記載之情事，並已經被告乙○○於閱覽簽名時所發現，顯無理由不
      於偵訊中向檢察官陳明，然詎被告乙○○均未為之，足見其在偵查中對於警訊
      筆錄之內容並無意見；再證人即承辦本案並制作該二名被告警訊筆錄之警員丙○○亦到庭結證該筆錄所載內容確為被報己○○與乙○○為陳述無訛，故該警
      訊筆錄既係出於被告己○○、乙○○之任意性陳述，自亦具證據能力；又被告
      乙○○先於本院第一次審理中辯稱其未向警員表示要將扣案洋煙送至屏東縣冷
      水坑給葉勝雄，此姓名係警員自行編撰等語（見本院九十年八月三十日審判筆
      錄），然查被告乙○○之警訊筆錄係於八十九年十月十七日所制作，此時被告
      己○○尚未到案，而檢察官所調閱通聯紀錄亦尚未為電信公司所函覆（於八十
      九年十一月三日後始行陸續函覆，此觀諸聯資料上之列印日期即明），故依當
      時之卷證資料，警方根本無從得知葉勝雄之姓名或其與被告乙○○等人有何關
      連，自不可能由警方自行杜撰；再被告乙○○嗣於本院第二次審理時，因承辦
      警員丙○○到庭結證稱警訊筆錄所載確為被告乙○○自己之陳述後，改稱警員
      係根據在被告丁○○所駕駛之貨車上查獲之送貨單，單上記載要送貨至冷水坑
      給葉勝雄等情而載於警訊筆錄，其並不知單子何來，亦不知為何會記載要送貨
      給葉勝雄（即被告戊○○），而該單子於警員交還後已遭其丟棄等語（見本院
      九十年九月十三日審判筆錄），但被告乙○○卻於偵查中，具狀表示確有不知
      名之人訂車，並記載送貨地點與訂車人之絡電話，復於狀中陳稱有附上該張出
      貨單等語，惟經查該卷後並未附有該張送貨單（見八十九年度偵字第六一二０
      號卷第四十八頁答辯狀），是被告乙○○之供述先後明顯矛盾，已難採信，且
      據其第二次於本院審理中所述，足見被告乙○○警訊筆錄所載內容並非警員所
      杜撰，而若果有該張送貨單存在，顯為佐證被告乙○○清白之重要證據，自無
      理由逕行丟棄，亦無可能為送貨司機即被告丁○○所不知而未於警訊中供出，
      且被告乙○○亦自承平時均係與被告戊○○之父交易，未與被告戊○○為之，
      若非因本件運送走私物品案件與被告戊○○有犯意連絡，自無理由憑白警訊中
      指認被告戊○○之理，足見被告乙○○之警訊筆錄確係出於其自由意志下所為
      之陳述，並與事實相符，而被告乙○○、己○○係共同運送扣案走私物品，其
      間並無運送契約存在，可見其與被告戊○○、丁○○、己○○間確有犯意連絡
      。
（四）被告己○○確曾打電話至君益商行訂車載貨，並要求至台南縣將軍鄉接貨，載
      至冷水坑，交給貨主葉勝雄（按即戊○○），並留下0000000000號
      聯絡電話之事實，已經被告己○○於警訊中陳明，有警訊筆錄可稽，再經檢察
      官調閱被告丁○○、乙○○、己○○行動電話之通聯紀錄，發現於案發前二月
      之八十九年八月間，被告乙○○與丁○○、被告己○○與丁○○即各曾有多次
      連絡紀錄：第一次係於八十九年八月六日二十三時十六分三十一秒、三十二分
      二十秒，被告乙○○以0000000000號行動電話二度打至丁○○上開
      行動電話，被告丁○○復於八十九年八月七日凌晨零時四十二分七秒、四十八
      分十二秒二度打至被告己○○使用之上揭行動電話，被告乙○○續於凌晨一時
      十八分三十五秒又打至被告丁○○行動電話，被告己○○又於凌晨二時三十七
      分五十八秒打至丁○○行動電話；另於凌晨四時三十一分二十八秒，被告丁○○曾打至甲○○0000000000號行動電話，於凌晨五時二十九分十一
      秒，甲○○再以該行動電話打至丁○○行動電話；第二次於八月十八日凌晨一
      時五十六分四十六秒，丁○○自其行動電話打至己○○行動電話，戊○○分別
      於凌晨二時四分二十一秒、二時十一分五十二秒、四時四十二分三十六秒、五
      時十三分二十四秒自其行動電話打至丁○○行動電話，甲○○續於五時十九分
      一秒打給丁○○；第三次於八十九年九月五日凌晨三時三十七分二十秒、四時
      二十九分七秒，己○○二度打至丁○○行動電話，於五時十八分十秒戊○○打
      至丁○○行動電話，於五時三十分五十六秒己○○再打至丁○○行動電話，於
      五時四十一分三十七秒丁○○再打電話至己○○行動電話，於五時五十七分五
      十秒己○○又打至丁○○行動電話，於六時三十一分二秒，丁○○再打至甲○○行動電話；第四次於八十九年九月二十九日凌晨三時四十五分十八秒己○○
      打行動電話予丁○○，戊○○旋於三時五十三分二十九秒、四時三十三分七秒
      ，二度打電話給丁○○；第五次於八十九年十月五日凌晨二時五十六分三十九
      秒，丁○○打行動電話給己○○，於同日十七時二十六分三十五秒、二十時三
      十五分五十五秒，乙○○打電話給丁○○，於十月六日凌晨一時三十一分四十
      二秒己○○打電話予丁○○，甲○○於凌晨一時五十七分三十五秒打電話給丁○○，丁○○於凌晨二時九分四十五秒打電話給己○○，於二時十九分二十七
      秒、二時二十分五十一秒己○○打電話至丁○○行動電話，於二時三十九分三
      十秒丁○○再回打至己○○使用之行動電話，於七時二十三分七秒、七時四十
      六分十七秒、十六時十四分十三秒、十七時五十一分四十八秒，丁○○均打電
      話給乙○○等情，有電信雙向通聯紀錄、電話使用人資料等在卷可考，足見：
      （１）被告等在電話網路中均關係緊密，並於半夜時分互為通聯，且被告乙○○與丁○○為主雇關係，有事需要連絡，大可於白天上班時溝通即可，而被告
      戊○○與丁○○間並無主僱關係，如非違法而需秘密之事，顯無必要刻意於深
      夜以行動電話連繫；（２）被告己○○早於案發二月前即與被告丁○○有所連
      絡，且次數甚多，時間均在深夜，並非如被告己○○、丁○○所言，渠等原不
      相識，僅因被告己○○於路上偶見君益商行之貨運車，故而委由被告甲○○代
      為向君益商行訂車，可見被告等人於案發前早有連絡，並已為運送走私物而為
      預謀，被告丁○○並至少早於案發前二月即已認識被告己○○，而被告丁○○
      卻於警、偵訊中供稱其運送扣案走私物品過程中並無他人參與，顯係故意迴護
      共犯之詞；（３）被告丁○○於案發為警查獲前即曾與被告甲○○連絡，被告
      甲○○並向其詢問是否已將貨載到，此經被告丁○○於九十年偵字第一九六七
      號案件在九十年六月二十二日偵查中陳明，有偵訊筆錄可按，核與上開通聯紀
      錄所示，被告甲○○曾於當日凌晨一時五十七分三十五秒打電話給被告丁○○
      之事實相符，可見被告甲○○早知被告丁○○於當日要前往載運貨物，可見其
      與被告丁○○間有犯意之連絡；（４）被告甲○○於九十年偵字第一九六七號
      案件在九十年六月二十二日偵查中自陳，其於得知被告丁○○為警逮捕後，即
      行電告被告乙○○等語，而被告甲○○於本院審理中亦陳稱係由被告己○○電
      告之（見本院九十年九月十三日審判筆錄），核與上述通聯紀錄所示情形相符
      ，故若被告甲○○與己○○間對此運送走私物品之犯行無犯意連絡，被告己○○顯無必要於被告丁○○為警逮捕後，即行電告被告甲○○，可見被告己○○
      、丁○○、甲○○、乙○○間確實對於運送上述走私物品有犯意之連絡；（５
      ）被告丁○○於八十九年十月六日凌晨二時四十五分許即為警逮捕，並於同日
      十時四十五分由警方移送台南地方法院檢察署，再於下午四時二十分許由檢察
      官偵訊，此有其警訊筆錄、移送書及偵訊筆錄可稽，而於此期間內，被告丁○○與乙○○間，已在七時二十三分、七時四十六分、下午四時十四分為通話連
      絡，是被告丁○○與乙○○顯應已就本案為相當之溝通，自不可能發生被告丁○○所謂因心情緊張，故而誤向檢察官為「乙○○交待我將車子開回屏東君益
      商行」等陳述，則被告丁○○於第一次偵訊中所述，應屬實情，堪認被告丁○○確係承被告乙○○之命載運扣案物品，渠等間確有送走私物品之犯意連絡；
      （６）被告等於本件案發前曾有多次如上所述之密集連絡紀錄，而被告己○○
      更於本院第二次審理庭中（見九十年九月十三日審判筆錄），陳稱其為與被告
      丁○○增進感情，故而於案發前二月即開始與被告丁○○交往，但被告丁○○
      、己○○卻於偵訊及本院第一次審理庭中一再表示互不相識，此次案件係被告
      己○○第一次僱用被告丁○○（見九十年六月二十六日偵訊筆錄、九十年八月
      三十日審判筆錄），再被告己○○既於案發前二月即與被告丁○○相識，自無
      必要再為本件運送走私物品而透過被告甲○○向君益商行訂車，或與被告丁○○連絡，且若非被告己○○與君益商行之負責人即被告乙○○間有犯意連絡，
      被告己○○縱然與被告丁○○建立交情，亦顯然無從確定於案發當日君益商行
      會指派被告丁○○會駕車前往運送，可見被告等前開辯詞係為隱瞞其於案發前
      之共謀情事，不足採信。
（五）對於被告丁○○、己○○、乙○○、甲○○所辯，係己○○自行為搬運自己向
      他人所購買之未稅洋煙，故而向君益商行僱用被告丁○○所駕駛貨車一節，訊
      據被告丁○○、己○○、乙○○對於是否曾約定運費？運費多少？約定送貨至
      何處？等重要事項，各為不同之陳述：被告丁○○先於警訊中表示被告乙○○
      意其將貨送至君益商行交予被告乙○○（見八十九年十月六日警訊筆錄），嗣
      於偵查中表示，不知到要將貨送至何處、交給何人（見九十年二月二十六日偵
      訊筆錄），再於本院審理中表示不知道要交貨給何人，但被告乙○○曾表示運
      費為五千元等語（見九十年八月三十日審判筆錄）；被告己○○則先於警訊中
      稱，其對君益商行表示要送貨至屏東縣冷水坑給葉勝雄，至運費則未談妥（見
      被告己○○之警訊筆錄），於偵查中則稱打算運至高雄販賣，至運費則係向君
      益商行表示要運完貨後再算（見九十年二月二十六日偵訊筆錄），嗣於本院審
      理中再稱，其並未與君益商行談妥運費，但其打算要付一、二萬元，其亦未曾
      向君益商行表示要將貨送至何處（見本院九十年八月三十日審判筆錄）；被告
      乙○○則先於警訊中稱係要被告丁○○將貨送至屏東縣冷水坑，交給葉勝雄，
      運費為五千元（見八十九年十月十七日警訊筆錄），再於偵查中稱運貨地點會
      由訂車人帶路，運費於送完貨後由司機收取等語，嗣於本院審理中改稱，訂車
      之人有說要將貨送至高雄報關，並已約定運費五千元；則衡諸社會交易常情，
      向貨運行要求訂車送貨，運送之貨物、地點、價金均顯為攸關運送契約是否能
      成立之重要事項（如運送保麗龍與運送鋼筋、運至台北與運至台中、價金五間
      元或一萬元），足以影響訂車人是否運接受運價而繼續委任，及車行認為對價
      是否合理而願意承接，自應於訂車時事先言明，自無於訂車時均未言明之理；
      而徵諸辯護人庭提之君益商行之多張送貨單（送狀）上，均明確記載到達站、
      受貨人、品名、件數等事項，可見於司機送貨前，即須預知送貨地點、收貨人
  、運送物、數量以便計算運費及可以收貨之人，然被告丁○○、己○○、乙○○對上開成立運送契約之重要事項竟為全然不同之陳述，故綜合以上被告等之
      供述與辯護人庭提之送貨單以觀，可見被告丁○○、己○○、乙○○間實無此
      項訂車運送貨物之合意存在，渠等間確係基於共同之犯意運送走私物品，應可
      認定。
（六）被告己○○、甲○○均辯稱，係因被告己○○與君益商行不熟，故委由與君益
      商行熟稔之甲○○代為向君益商行訂車等語，然被告己○○、丁○○、甲○○
      於本件案發前二月之深夜即有多次密集之通聯記錄，已如前述；且訂車運貨凡
      人均可為之，此為眾所週知之事，並無必要委託他人為之，再被告己○○於本
      院審理中亦自陳，係因為恐運貨之司機發現其載運未稅洋煙後，會逕行報警，
      故須委託被告甲○○先行連絡（見九十年八月三十日審判筆錄），可見被告甲○○、己○○所稱因被告己○○與君益商行不熟而委其代為訂車一節不實，渠
      等於案發前早有連絡，並均已知悉案發當日要運送走私物品之事，而有犯意之
      連絡。
（七）對於被告等向他人購入扣案未稅洋煙之價格，被告己○○雖供稱係以八十九萬
      元購入，但該批扣案洋煙之完稅價格經鑑定僅約八十一萬元，已如前述，故被
      告等顯不可能係以八十九萬元之高價購入，被告己○○此部分陳述顯然不實，
      無可採信，附此說明。
三、核被告等所為，均係犯懲治走私條例第三條第一項之運送走私物品罪及台灣省內
    菸酒專賣暫行條例第三十七條第五款之罪，此二罪間有方法結果之牽連關係，應
    從一重之運送走私物品罪處斷；被告等五人間均有犯意連絡，被告己○○、丁○○並有行為分擔，均為共同正犯；公訴意旨對於被告丁○○、乙○○、戊○○、
    甲○○等所犯違反台灣省內菸酒專賣暫行條例第三十七條第五款之罪部分漏未論
    及，尚有未洽，惟乙○○等四名被告此部分犯行與前述運送走私物品罪間有牽連
    犯之裁判上一罪關係，應均為起訴效力所及，而由本院併行審判，併此敘明。審
    酌被告丁○○、戊○○、甲○○均無前科，此有被告等之前科表為憑，素行尚佳
    、犯罪動機係為販賣未稅洋煙以圖不法利益、被告乙○○、丁○○均為從事運送
    業務之人，竟利用運送貨物之業務與工具之便，為運送走私物品之犯行、被告等
    共犯之人數達五人，已具集團性、走私之未稅洋煙市價逾八十萬元，價值非低、
    運送走私物品之犯行為一次、犯後均一再否認犯行，未見悔意，顯有再犯之虞，
    自不宜輕判等一切情狀，各量處如主文所示之刑。扣案如事實欄所載之洋菸為被
    告等所有，且係違反台灣省內菸酒專賣暫行條例之未貼專賣憑證之菸類，應依該
    法第四十條第一款之規定沒收之；至Ｐ四－七四七六號小貨車為獨資商號君益商
    行所有之物，亦即為該商號負責人即被告乙○○所有之物，此有警卷所附該車之
    行車執照影本足憑，並為被告等用以犯本罪所用之物，而被告等係用以載運市價
    約為八十萬元之未稅洋煙，經衡諸必要性與比例性原則，爰依刑法第三十八條第
    一項第二款之規定，併為沒收之諭知。
據上論斷，應依刑事訴訟法第二百九十九條第一項前段、懲治走私條例第三條第一項
、第十一條、台灣省內菸酒專賣暫行條例第三十七條第五款、第四十條第一款、刑法
第十一條前段、第二十八條、第五十五條、第三十八條第一項第二款，罰金罰鍰提高
標準條例第一條前段，判決如主文。
本案經檢察官趙燕利到庭執行職務。
中      華      民      國      九十      年      九      月    二十    日
                                      臺灣屏東地方法院刑事第二庭
                                          法  官    莊鎮遠
右判決正本證明與原本無異。
對於本判決如有不服應於收受送達後十日內向本院提出上訴書狀上訴於台灣高等法院
高雄分院並按他造當事人之人數附具繕本。
                                       書記官   魏慧夷
中    華    民    國     九十      年      九      月       二十一日
附錄本案論罪科刑法條全文
懲治走私條例第三條第一項
運送、銷售或藏匿前條第一項之走私物品者，處五年以下有期徒刑，拘役或科或併科
新臺幣九萬元以下罰金。
臺灣省內菸酒專賣暫行條例第三十七條
 (刑罰 (二) )
有左列各款行為之一者，處一年以下有期徒刑、拘役或科或併科五千元以
下罰金：
一  違反第六條之規定，以手工製造菸類' 酒類或變造專賣機關製造之菸
    類、 酒類者。
二  違反第七條之規定，種植菸草、製造酒類之白粞、紅粞、酒母或專供
    製造菸酒所用之機械、捲菸紙，印製菸酒之商標包裝紙，或其他憑證
    者。
三  違反第八條之規定者。
四  違反第九條之規定，設置菸草試驗場、菸葉乾燥室或其他專供菸草產
    製之一切設備者。
五  違反第三十條之規定，販賣或轉讓未貼專賣憑證之菸類或酒類者。


司法院資訊處製作；財團法人民間司法改革基金會備份。
